臺灣高等法院民事裁定　　　　　　　　100年度消債抗字第8號
再抗告人　　鄭光輝即黃光輝）.
代　理　人　張金盛律師
再抗告人因與相對人台灣土地銀行股份有限公司等更生事件，對
於中華民國100年5月12日臺灣臺北地方法院100年度消債抗字第
20號所為裁定提起抗告，本院裁定如下：
    主  文
再抗告駁回。
再抗告費用由再抗告人負擔。
    事實及理由
一、再抗告意旨略以：再抗告人甫退伍未久，無經濟、理財概念
    ，於95年間與相對人台灣土地銀行股份有限公司等人協商每
    月還款新台幣(下同)2萬7千餘元，惟每月退伍俸為33,333元
    ，無法維持生活而毀諾。然原裁定將毀諾之原因歸責予再抗
    告人，有違經驗法則。又97年間另達成個別協商一致性方案
    ，因再抗告人工作不如預期理想、金融海嘯失業潮發生、外
    勞搶飯碗、配偶無工作、小孩稚幼待養，復又毀諾，實難令
    再抗告人負毀諾之責。而所負債務係替親友背債，非有浪費
    情事，配偶、孩提均無收入以疏解再抗告人負擔。雖住台北
    市每月租金２萬２千元，然住郊區一家四口之交通費、就診
    費等提高，未必儉省。故原裁定將一切毀諾歸責再抗告人，
    致再抗告人無法更生，實非消費者債務清理條例之立法目的
    云云。
二、按對於抗告法院之裁定，除有涉及法律見解具有原則上之重
    要性者外，不得再為抗告，消費者債務清理條例第11條第3
    項定有明文。又對於抗告法院之裁定再為抗告，僅得以其適
    用法規顯有錯誤為理由，消費者債務清理條例第15條準用民
    事訴訟法第486條第4項亦有明文。所謂適用法規顯有錯誤，
    係指原裁定就其取捨證據所確定之事實適用法規，顯然不合
    於法律規定，或與司法院現尚有效及大法官會議之解釋，或
    最高法院現尚有效之判例顯有違反，或消極的不適用法規，
    顯然影響裁判者而言，並不包括判決理由矛盾、理由不備、
    漏未斟酌證據及認定事實錯誤之情形在內（最高法院63年台
    上字第880號判例意旨參照）。再所謂原則上之重要性，係
    指該再抗告事件所設涉及之法律問題，意義重大而有加以闡
    釋之必要者而言。
三、經查：原裁定以再抗告人於九十五年成立協商時，至同年十
    二月毀諾，其經濟狀況及收入情形並無變化，難認有情事變
    更導致收入不如預期。嗣再抗告人與台新銀行達成「個別協
    商一致性方案」分期還款協議迄至其再度毀諾為止，其經濟
    狀況仍無顯著惡化，難認有因不可歸責於己之事由，致履行
    顯有重大困難。再抗告人適值壯年有相當工作能力、配偶亦
    得加入職場，增加收入，且居住租金昂貴房屋未樽節開支，
    而認為再抗告人於協商成立後，難認有何不可歸責於己之事
    由，致履行顯有重大困難之情事，其更生之聲請於法不符，
    不應准許等為論據，而駁回抗告。再抗告人執前開情詞提起
    再抗告，再次說明其經濟、理財能力之欠缺，致協商後毀諾
    ，又因收入之不足而未履行協商，以及無浪費情事，均有不
    可歸責於己之事由，合於更生情事，因而主張原裁定違法云
    云，核屬就原裁定證據之取捨、以及認定事實之職權行使予
    以指摘，不涉及具有原則上重要性之法律見解，揆依上開說
    明，本件再抗告，容有未合，應予駁回。
四、據上論結，本件再抗告為不合法，爰裁定如主文。
中    華    民    國  100    年    7    月     20     日
                  民事第十四庭
                      審判長法  官  林金村
                            法  官  王麗莉
                            法  官  周祖民
正本係照原本作成。
不得抗告。
中    華    民    國    100    年    7    月    21    日
                             書記官  蕭進忠